臺灣橋頭地方法院民事判決
111年度訴字第63號
原      告  良京實業股份有限公司

法定代理人  平川秀一郎

訴訟代理人  李禹靚  
被      告  陳修祿  
上列當事人間請求清償借款事件，本院於民國111年5月4日言詞
辯論終結，判決如下：
    主  文
一、被告應給付原告新臺幣60萬3,140元，及自民國95年6月6日
    起至清償日止，按年息9.5%計算之利息，及自民國95年7月7
    日起至清償日止，逾期在6個月以內者，按上開利率10%，逾
    期超過6個月者，就超過部分，按上開利率20%計算之違約金
    。
二、訴訟費用由被告負擔。
    事實及理由
一、原告主張：被告於民國93年3月22日向訴外人臺東區中小企
    業銀行股份有限公司（下稱臺東企銀）借款新臺幣（下同）
    80萬元，約定自93年3月22日起，每月為1期，分84期平均攤
    還本息，借款利率為9.5%，如未按期攤還本息，逾期在6個
    月以內者，按上開利率10%，逾期超過6個月者，就超過部分
    ，按上開利率20%計算違約金。惟被告自95年6月6日起未依
    約還款，尚積欠本金60萬3,140元及相關利息、違約金未清
    償，臺東企銀業將上開債權讓與原告，爰依消費借貸、債權
    讓與法律關係，提起本件訴訟等語。並聲明：被告應給付原
    告60萬3,140元，及自95年6月6日起至清償日止，按年息9.5
    %計算之利息，及自95年7月7日起至清償日止，逾期在6個月
    以內者，按上開利率10%，逾期超過6個月者，就超過部分，
    按上開利率20%計算之違約金。
二、被告則以：我現在的經濟能力無法清償等語為辯。並聲明：
    原告之訴駁回。
三、按稱消費借貸者，謂當事人約定，一方移轉金錢或其他代替
    物之所有權於他方，而他方以種類、品質、數量相同之物返
    還之契約；借用人應於約定期限內，返還與借用物種類、品
    質、數量相同之物；遲延之債務，以支付金錢為標的者，債
    權人得請求依法定利率計算之遲延利息。但約定利率較高者
    ，仍從其約定利率；當事人並得約定債務人不履行債務時，
    應支付違約金，民法第474條第1項、第478條前段、第233條
    第1項、第250條第1項分別定有明文。
四、經查，原告就其主張之事實，業據提出與所述相符之授信約
    定書、牌告基準利率查詢表、債權讓與證明書、放款帳卡資
    料查詢為證（見本院卷第11至第19頁），且為被告所不爭執
    ，堪認原告之主張為真實。雖被告辯稱其經濟能力無法清償
    云云，然債務人清償債務之履行能力，本不影響其依約應負
    之清償責任，其所辯並非可取。從而，原告依消費借貸、債
    權讓與之法律關係，請求被告給付如主文第1項所示之金額
    ，為有理由，應予准許。
五、據上論結，原告之訴為有理由，判決如主文。
中　　華　　民　　國　　111 　年　　5 　　月　25 　　日
          　　民事第三庭  法    官  張立亭
以上正本係照原本作成。
如不服本判決，應於送達後20日內，向本院提出上訴狀並表明上
訴理由，如於本判決宣示後送達前提起上訴者，應於判決送達後
20日內補提上訴理由書（須附繕本）。
中　　華　　民　　國　　111 　年　　5 　　月　　25 　日 
      　　　　　　　　　　書 記 官  洪嘉鴻